【裁判字號】    99,訴,690
【裁判日期】    990531
【裁判案由】    毒品危害防制條例
【裁判全文】
臺灣臺北地方法院刑事判決               99年度訴字第690號
公  訴  人  臺灣臺北地方法院檢察署檢察官
被      告  甲○○
上列被告因違反毒品危害防制條例案件，經檢察官提起公訴（99
年度撤緩偵字第172 號），嗣被告於準備程序中就被訴事實為有
罪之陳述，經本院合議庭裁定由受命法官獨任進行簡式審判程序
，判決如下：
    主  文
甲○○施用第一級毒品，累犯，處有期徒刑拾月，扣案之海洛因
貳小包（合計驗餘淨重零點零陸貳肆公克）、甲基安非他命參小
包（貳袋驗餘淨重零點陸伍陸柒公克、另壹袋驗餘淨重零點玖柒
壹陸公克）均沒收銷燬之，上開毒品之包裝袋、注射針筒壹佰陸
拾柒支、吸食器壹組、玻璃球壹顆，均沒收；又施用第一級毒品
，累犯，處有期徒刑壹年，扣案之海洛因殘渣壹包（驗餘淨重零
點零貳貳肆公克），沒收銷燬之，上開毒品之包裝袋、吸管壹支
均沒收。應執行有期徒刑壹年捌月，扣案之海洛因貳小包（合計
驗餘淨重零點零陸貳肆公克）、甲基安非他命參小包（貳袋驗餘
淨重零點陸伍陸柒公克、另壹袋驗餘淨重零點玖柒壹陸公克）、
海洛因殘渣壹包（驗餘淨重零點零貳貳肆公克）均沒收銷燬之，
上開毒品之包裝袋、注射針筒壹佰陸拾柒支、吸食器壹組、玻璃
球壹顆、吸管壹支，均沒收。
    事  實
一、甲○○前於民國87年間因施用毒品案件，經本院裁定令入勒
    戒處所觀察勒戒後，認無繼續施用傾向，於87年7 月3 日出
    所，由臺灣臺北地方法院檢察署檢察官以87年度偵字第1189
    9 號為不起訴處分確定；又於88年間因施用毒品案件，經本
    院裁定觀察勒戒後認有繼續施用毒品之傾向，由本院以88年
    度毒聲字第2164號裁定令入戒治處所施以強制戒治，於89年
    5 月6 日停止戒治出所後並經本院判處有期徒刑6 月，嗣經
    臺灣高等法院以89年度上易字第590 號駁回上訴確定；復於
    89年間因施用毒品案件，經本院以89年度毒聲字第2435號裁
    定令入戒治處所施以強制戒治，於90年6 月15日期滿而經裁
    定停止強制戒治，並經本院以90年度易字第360 號判處有期
    徒刑1 年確定；再因違反槍砲彈藥刀械管制條例案件，經法
    院判處有期徒刑5 年5 月確定，嗣經減刑及合併定應執行刑
    2 年10月，並已於96年10月6 日縮刑期滿執行完畢。詎其仍
    不知悔改，基於施用第一、二級毒品之犯意，於98年1 月15
    日下午6 時許，在臺北市○○區○○路314 號3 樓之租住處
    ，以將海洛因、甲基安非他命放在玻璃球內燒烤及針筒注射
    之方式，同時施用海洛因及甲基安非他命；復於98年1 月18
    日上午6 時許在前揭住處，以相同方式同時施用海洛因及甲
    基安非他命。嗣分別於98年1 月15日晚間9 時許、同年1 月
    20日，在上址為警查獲並扣得海洛因2 小包（合計淨重0.06
    30公克）、甲基安非他命3 小包（2 袋淨重0.6570公克、另
    1 袋淨重0.9720公克）、注射針筒共167 支、吸食器1 組、
    玻璃球1 顆，及扣得海洛因殘渣1 包（淨重0.0230公克）、
    吸管1 支。
二、案經臺北縣政府警察局新店分局、臺北市政府警察局中山分
    局報請臺灣臺北地方法院檢察署檢察官偵查起訴。
    理  由
一、本件被告甲○○所犯之罪，其法定刑非死刑、無期徒刑或最
    輕本刑有期徒刑3 年以上之罪，亦非高等法院管轄第一審案
    件，被告於本院審理中就被訴事實為有罪之陳述，經告知被
    告簡式審判程序之旨，並聽取公訴人及被告之意見後，本院
    合議庭裁定由受命法官獨任進行簡式審判程序，合先敘明。
二、上揭犯罪事實，業據被告於本院審理中均坦承不諱，且其前
    後兩次尿液檢體為警採集送驗後，經以氣相層析質譜儀法確
    認檢驗結果，均呈嗎啡及甲基安非他命之陽性反應，此有台
    灣檢驗科技股份有限公司濫用藥物檢驗報告（檢體編號G000
    0000號）及台灣尖端先進生技醫藥股份有限公司濫用藥物檢
    驗報告（檢體編號036815號）各1 份附卷可稽，且為警先後
    兩次查扣之毒品經鑑定結果，確分別為海洛因2 小包（合計
    淨重0.0630公克、驗餘淨重0.0624公克）、甲基安非他命3
    小包（2 袋淨重0.6570公克、驗餘淨重0.6567公克，另1 袋
    淨重0.9720公克、驗餘淨重0.9716公克）、海洛因殘渣1 包
    （淨重0.0230公克、驗餘淨重0.0224公克）無訛，此有交通
    部民用航空局航空醫務中心毒品鑑定書（航藥鑑字第098119
    8 號、第0000000 號、第0000000 號）3 份在卷可佐，復有
    扣案之注射針筒167 支、吸食器1 組、玻璃球1 顆及吸管1
    支可資佐證，足認被告之任意性自白核與事實相符。此外，
    被告前因施用毒品案件，經觀察、勒戒後認無繼續施用毒品
    之傾向，於87年7 月3 日釋放出所，又因施用毒品案件，經
    法院裁定觀察、勒戒後，認有繼續施用毒品之傾向，復經裁
    定令入強制戒治處所施以強制戒治，於強制戒治執行完畢釋
    放後，又於5 年內因施用毒品案件，經法院判處有期徒刑1
    年確定等情，有臺灣高等法院被告前案紀錄表在卷可按，其
    在上揭強制戒治執行完畢釋放後5 年內，既已再犯施用毒品
    之罪，並經檢察官依法追訴，揆諸前揭說明，其本次犯行即
    與毒品危害防制條例第20條第3 項所稱「5 年後再犯」有別
    ，是檢察官依法追訴，於法並無不合。從而，本件事證明確
    ，被告犯行均堪認定，應依法論科。
三、按海洛因、甲基安非他命分係毒品危害防制條例第2 條第2
    項第1 、2 款所定之第一級、第二級毒品，核被告先後兩次
    施用毒品所為，均係犯毒品危害防制條例第10條第1 項之施
    用第一級毒品罪及同條例第10條第2 項之施用第二級毒品罪
    。被告持有海洛因、甲基安非他命之低度行為，應為其施用
    之高度行為所吸收，均不另論罪。又被告以一施用行為同時
    觸犯施用第一級、第二級毒品之罪名，為想像競合犯，均應
    依刑法第55條規定，從一重之施用第一級毒品罪處斷。再被
    告有事實欄所載之犯罪前科執行情形，有臺灣高等法院被告
    前案紀錄表在卷可按，其受徒刑之執行完畢後，5 年內故意
    再犯本件有期徒刑以上之罪，均為累犯，均應依刑法第47條
    第1 項之規定加重其刑。爰審酌被告有施用毒品前科，仍不
    知戒絕毒癮，再度施用毒品，自制力不佳，兼以施用毒品危
    害施用者之神經中樞，不僅對健康產生不良影響，對於社會
    秩序亦造成一定之隱憂，惟念及被告犯後已坦承犯行，犯後
    態度尚可，及參酌其犯罪動機、施用方式、教育程度等一切
    情狀，就被告先後兩次施用毒品犯行各量處有期徒刑10月、
    1 年，及定其應執行之刑，以資懲儆。
四、扣案之海洛因2 小包（合計淨重0.0630公克、驗餘淨重0.06
    24公克）、甲基安非他命3 小包（2 袋淨重0.6570公克、驗
    餘淨重0.6567公克，另1 袋淨重0.9720公克、驗餘淨重0.97
    16公克）、海洛因殘渣1 包（淨重0.0230公克、驗餘淨重0.
    0224公克），為查獲之第一、二級毒品，均應依毒品危害防
    制條例第18條第1 項前段規定予以沒收銷燬之。又上開毒品
    之包裝袋，乃被告所有供保存毒品以利施用之包裝；及扣案
    之注射針筒167 支、吸食器1 組、玻璃球1 顆、吸管1 支，
    均係被告所有供施用海洛因、甲基安非他命所用之物品，業
    經被告供明在卷，爰依刑法第38條第1 項第2 款規定，均併
    予宣告沒收。
據上論斷，應依刑事訴訟法第273 條之1 第1 項、第299 條第1
項前段，毒品危害防制條例第10條第1 項、第2 項、第18條第1
項前段，刑法第11條前段、第55條、第47條第1 項、第41條第1
項前段、第38條第1 項第2 款，判決如主文。
本案經檢察官呂俊儒到庭執行職務。
中    華    民    國    99    年    5     月    31    日
                    刑事第十九庭  法  官  吳俊龍
上正本證明與原本無異。
如不服本判決應於收受送達後10日內向本院提出上訴書狀，並應
敘述具體理由；其未敘述上訴理由者，應於上訴期間屆滿後20日
內向本院補提理由書（均須按他造當事人之人數附繕本）「切勿
逕送上級法院」。
                                  書記官  劉俊源
中    華    民    國    99    年    5     月    31    日
附錄本判決論罪科刑法條：
毒品危害防制條例第10條
施用第一級毒品者，處 6 月以上 5 年以下有期徒刑。
施用第二級毒品者，處 3 年以下有期徒刑。

司法院資訊處製作；財團法人民間司法改革基金會備份。
